# 售后免费回租 1 年的会计处理

提问人：hong910ye 时间：2018-05-19 13:23:50
A公司与 2018 年 1 月 1 日处置一个子公司B给外部单位C，处置价款 1000 万，出之前成本 500 万，处置协议约定资产处置后，C同意A继续免费使用B的经营场所。根据协议计算，处置时取得现金处置收益1000-500=500万元，另外取得免费使用权 1 年。处置时确认的投资收益是否应该为 500 万+1年租期的公允价值。

回答人：chenyiwei
首先请注意确认是否确实丧失了对B的控制权，是否满足收益确认条件。如果是，则你的观点基本合理。在处置时点，“1年租期的公允价值”可作为一项预付租金核算。